臺灣雲林地方法院刑事判決
111年度易字第578號
公  訴  人  臺灣雲林地方檢察署檢察官
被      告  林旻仕




上列被告因竊盜案件，經檢察官提起公訴（111年度偵字第5698
號），於本院準備程序中，被告就被訴事實為有罪之陳述，經本
院合議庭裁定由受命法官獨任進行簡式審判程序，判決如下：
    主    文
林旻仕犯攜帶兇器竊盜未遂罪，處有期徒刑肆月，如易科罰金，
以新臺幣壹仟元折算壹日。
    犯罪事實
一、林旻仕於民國111年4月14日3時22分許，騎乘自行車，前往
    位於雲林縣崙背鄉水尾村由王煥祥所管領之地藏王菩薩廟，
    林旻仕見廟內無人看守，竟意圖為自己不法之所有，基於攜
    帶兇器竊盜之犯意，持客觀上對於人之生命、身體、安全構
    成威脅而可作為兇器使用之老虎鉗1支、砂輪機1台，破壞放
    置於地藏王菩薩廟內功德箱之鎖頭後，開啟功德箱翻找財物
    （涉犯毀損罪部分，未據提出告訴），然因未發現財物而不
    遂，乃作罷離開。嗣該廟主委王煥祥發覺有異，報警調閱監
    視器循線查獲上情。
二、案經雲林縣警察局西螺分局報告臺灣雲林地方檢察署檢察官
    偵查起訴。 
　　理    由
一、本案被告林旻仕所犯非死刑、無期徒刑、最輕本刑為3年以
    上有期徒刑之罪，亦非高等法院管轄第一審案件，於準備程
    序進行中，被告就上揭被訴事實為有罪之陳述，經受命法官
    告知簡式審判程序之旨，並聽取其與檢察官之意見後，本院
    合議庭依刑事訴訟法第273條之1第1項規定，裁定由受命法
    官獨任進行簡式審判程序。是本案之證據調查，依同法第27
    3條之2規定，不受同法第159條第1項、第161條之2、第161
    條之3、第163條之1及第164條至第170條規定之限制，合先
    敘明。　　
二、認定犯罪事實所憑之證據及理由
　　上開犯罪事實，業據被告於警詢時、本院準備程序及審理時
    均坦承不諱（警卷第3至11頁；本院卷第85頁、第92頁），
    並經證人即被害人王煥祥於警詢證述在卷（警卷第13至16頁
    ），且有雲林縣警察局西螺分局扣押筆錄、扣押物品目錄表
    、收據各1份、監視器畫面截圖9張、現場照片12張、扣案物
    照片5張（警卷第18至33頁；偵卷第55頁）附卷可佐，復有
    老虎鉗、砂輪機各1支扣案可證，足認被告之任意性自白與
    事實相符，堪以採信。綜上所述，本案事證明確，被告上開
    犯行，洵堪認定，應予依法論科。
三、論罪科刑
　㈠按刑法第321條第1項第3款之攜帶兇器竊盜罪，係以行為人攜
    帶兇器為其加重條件，此所謂兇器，其種類並無限制，凡客
    觀上足以對人之生命、身體、安全構成威脅，具有危險性之
    兇器為已足，並不以攜帶之初有行兇之意圖為必要（最高法
    院79年台上字第5253號判決參照）。查被告為犯罪事實欄之
    犯行時，所使用之老虎鉗、砂輪機，均係金屬製品且質地堅
    硬，既能破壞鎖頭，客觀上當足以對人之生命、身體、安全
    構成威脅，顯具有危險性，依上揭判決意旨，核屬於刑法第
    321條第1項第3款所稱之兇器無疑。
　㈡核被告所為，係犯刑法第321條第2項、第1項第3款之攜帶兇
    器竊盜未遂罪。又被告所為如犯罪事實欄之犯行，已著手於
    竊盜行為之實行，惟因未竊得財物而不遂，為未遂犯，爰依
    刑法第25條第2項規定，按既遂犯之刑減輕之。
　㈢爰以行為人之責任為基礎，審酌被告不循正當途徑獲取所需
    ，反企圖不勞而獲，恣意竊取他人所有之財物，顯然欠缺尊
    重他人財產權之觀念，所為殊非可取；並考量被告有多次竊
    盜前科，此有臺灣高等法院被告前案紀錄表在卷可查，難認
    其素行良好；惟念及被告犯後尚知坦承犯行，態度尚可，且
    本案未竊得任何財物；兼衡被告自述國小畢業之智識程度、
    無工作、無收入、未婚、無小孩、無須要扶養之對象、家裡
    有一個從小神經方面有問題的哥哥之經濟與家庭狀況等一切
    情狀，量處被告等如主文所示之刑，並諭知易科罰金之折算
    標準。　　
四、沒收
　　扣案之老虎鉗1支、砂輪機1台，固係被告為本案竊盜犯行所
    使用，惟被告陳稱係於路邊停放之小貨車上發現而取得，非
    其所有之物（警卷第10頁：本院卷第86頁），故無庸依刑法
    第38條第2項規定宣告沒收。
據上論斷，應依刑事訴訟法第273條之1第1項、第299條第1項前
段（僅引用程序法條），判決如主文。　　
本案經檢察官吳文城提起公訴，檢察官林豐正到庭執行職務。　
中　　華　　民　　國　　111 　年　　12　　月　　8　　日
                      刑事第二庭    法  官  趙俊維
以上正本證明與原本無異。　　　　　　　　　　　
如不服本判決應於收受判決後20日內向本院提出上訴書狀，並應
敘述具體理由；其未敘述上訴理由者，應於上訴期間屆滿後20日
內向本院補提理由書（均須附繕本）。「切勿逕送上級法院」。
                                    書記官  黃嫀文
中　　華　　民　　國　　111 　年　　12　　月　　8 　　日

附錄本案論罪科刑法條全文：
中華民國刑法第321條
犯前條第1項、第2項之罪而有下列情形之一者，處6月以上5年以
下有期徒刑，得併科50萬元以下罰金：
一、侵入住宅或有人居住之建築物、船艦或隱匿其內而犯之。
二、毀越門窗、牆垣或其他安全設備而犯之。
三、攜帶兇器而犯之。
四、結夥三人以上而犯之。
五、乘火災、水災或其他災害之際而犯之。
六、在車站、港埠、航空站或其他供水、陸、空公眾運輸之舟、
    車、航空機內而犯之。
前項之未遂犯罰之。